臺灣臺南地方法院刑事判決
111年度金訴字第974號
公  訴  人  臺灣臺南地方檢察署檢察官
被      告  林建智


上列被告因洗錢防制法等案件，經檢察官提起公訴（111年度偵
字第14723、18997號），被告於本院準備程序中，就被訴事實為
有罪之陳述，經本院告知簡式審判程序意旨，並聽取當事人之意
見後，本院合議庭裁定改由受命法官獨任依簡式審判程序審理，
判決如下：
    主  文
林建智幫助犯洗錢防制法第十四條第一項之洗錢罪，處有期徒刑
參月，併科罰金新臺幣貳萬元，罰金如易服勞役，以新臺幣壹仟
元折算壹日。
    事實及理由
一、犯罪事實：林建智可預見將帳戶存簿、金融卡及密碼交付他
    人使用，恐為不法者充作詐騙被害人匯入款項之犯罪工具，
    並藉以逃避追查，竟仍基於縱有人利用其交付之帳戶作為實
    施詐欺取財並以之掩飾或隱匿詐欺犯罪所得之工具亦不違背
    其本意之幫助詐欺取財及幫助洗錢之犯意，於民國110年11
    月間上旬某日，在臺南市北區花園夜市停車場，將其所申辦
    之上海商業儲蓄銀行帳號000-00000000000000號帳戶（下稱
    上海銀行帳戶）之提款卡、密碼及網路銀行帳號、密碼，提
    供予真實姓名、年籍不詳自稱「周先生」之成年人及所屬之
    詐欺集團，而容任該詐欺集團成員使用上開帳戶遂行犯罪。
    嗣該詐欺集團成年成員取得前開上海銀行帳戶資料後，即共
    同意圖為自己不法之所有，基於詐欺取財及一般洗錢之犯意
    聯絡，而為下列行為：㈠於110年12月21日，以LINE通訊軟體
    暱稱「嘉欣」結識蔡武盛，佯稱下載「Meta-4」APP外匯程
    式，投入外匯市場，獲利頗豐云云，致蔡武盛陷於錯誤，於
    111年1月13日9時12分許，臨櫃匯款新臺幣(下同)10萬元至
    林建智所申辦之上開上海銀行帳戶內；㈡自110年8月31日起
    ，先以LINE通訊軟體暱稱「瑜婷」結識胡樹東，佯稱加入某
    股票投資平台，可操作股票獲利云云，致胡樹東陷於錯誤，
    於111年1月3日12時48分許，臨櫃匯款203萬元至林建智所申
    辦之上開上海銀行帳戶內，而幫助掩飾詐欺犯罪所得之去向
    。嗣蔡武盛、胡樹東察覺有異，始知受騙，遂報警處理，循
    線查悉上情。
二、前項犯罪事實，有下列事證足資證明：
  (一)被告林建智於警詢、偵查中所為之供述及其於本院審理中
      所為之自白。
  (二)告訴人蔡武盛、胡樹東於警詢中所為之指述。
  (三)告訴人蔡武盛提供之匯款申請書影本(警1卷第41頁)、告
      訴人蔡武盛提供與詐騙集團成員LINE對話紀錄(警1卷第43
      至98頁)、告訴人胡樹東提供之匯款申請書影本(警2卷第2
      5頁)、LINE對話紀錄(警2卷第23至24頁)、上海銀行帳戶
      開戶及交易明細1份(警1卷第11至19頁、警2卷第67至57頁
      )。
三、論罪及刑之加減：
　（一）核被告林建智所為，係犯刑法第30條第1項前段、第339
        條第1項之幫助詐欺取財罪，刑法第30條第1項前段、洗
        錢防制法第14條第1項之幫助一般洗錢罪。
　（二）被告林建智以一提供帳戶行為幫助不詳詐欺集團成員向
        蔡武盛、胡樹東詐騙，乃一行為觸犯數罪名之想像競合
        犯，而其所犯幫助詐欺取財罪與幫助洗錢罪間，具有行
        為之局部同一性，亦屬一行為觸犯數罪名之想像競合犯
        ，應依刑法第55條規定，從一重之幫助洗錢罪處斷。
　（三）被告林建智幫助他人洗錢，為幫助犯，爰依刑法第30條
        第2項之規定減輕其刑。被告於本院審理中已自白洗錢
        犯行，業如前述，應依洗錢防制法第16條第2項之規定
        減輕其刑，並遞減之。
四、審酌被告林建智為一己私利，竟罔顧金融秩序，提供自身金
    融帳戶予他人使用，使詐欺集團成員得以之收取詐欺犯罪所
    得並遮斷金流以逃避國家追訴、處罰，所為使告訴人蔡武盛
    、胡樹東遭受財產損失之數額；被告於本院審理中已坦承犯
    行，已與告訴人蔡武盛成立調解(見本院卷第57頁調解筆錄1
    份)，尚未與告訴人胡樹東成立調解之犯後態度；兼衡被告
    之前科素行(前有賭博前科，經本院判處有期徒刑2月，於11
    0年11月15日易科罰金執行完畢)，於本院自陳之智識程度、
    家庭生活及經濟狀況(本院卷第43頁)等一切情狀，量處如主
    文所示之刑，並諭知罰金易服勞役之折算標準。
五、被告林建智陳稱其尚未因交付上海銀行帳戶之提款卡、密碼
    及網路銀行帳號、密碼而取得任何價金，而綜觀全卷亦無任
    何證據證明被告因本件犯行而取得任何對價，故應認其於本
    件並無犯罪所得，毋庸宣告沒收。
六、據上論斷，應依刑事訴訟法第299條第1項前段、第273條之1
    第1項、第310條之2、第454條第2項，洗錢防制法第14條第1
    項、第16條第2項，刑法第11條、第30條第1項、第2項、第3
    39條第1項、第55條、第42條第3項，判決如主文。
本案經檢察官吳維仁提起公訴，檢察官白覲毓到庭執行職務。
中　　華　　民　　國　　111 　年　　12　　月　　21　　日
　　　　　　　　　刑事第十二庭  法　官　 莊玉熙
以上正本證明與原本無異。
如不服本判決應於收受本判決後20日內向本院提出上訴書狀，並
應敘述具體理由。其未敘述上訴理由者，應於上訴期間屆滿後20
日內向本院補提理由書狀（均須按他造當事人之人數附繕本）「
切勿逕送上級法院」。 
  　　　　　　　　　　　　　　　書記官　 陳昱潔
中　　華　　民　　國　　111 　年　　12　　月　　22　　日
附錄本案論罪科刑法條：
中華民國刑法第30條第1項
幫助他人實行犯罪行為者，為幫助犯。雖他人不知幫助之情者，
亦同。
中華民國刑法第339條第1項
意圖為自己或第三人不法之所有，以詐術使人將本人或第三人之
物交付者，處5年以下有期徒刑、拘役或科或併科50萬元以下罰
金。
洗錢防制法第14條第1項
有第二條各款所列洗錢行為者，處7年以下有期徒刑，併科新臺
幣5百萬元以下罰金。